臺灣士林地方法院民事裁定　　　　　　 100年度小上字第70號
上　訴　人　高伯州
被　上訴人　泰安產物保險股份有限公司
法定代理人　李松季
上列當事人間請求侵權行為損害賠償事件，上訴人對於中華民國
100 年9 月8 日本院內湖簡易庭100 年度湖小字第714 號第一審
判決提起上訴，本院裁定如下：
    主  文
上訴駁回。
第二審訴訟費用新臺幣壹仟伍佰元由上訴人負擔。
    理  由
一、按關於請求給付金錢或其他代替物或有價證券之訴訟，其標
    的金額或價額在新臺幣（下同）10萬元以下者，適用小額程
    序；對於小額訴訟之第一審裁判之上訴，非以其違背法令為
    理由不得為之，民事訴訟法第436 條之8 第1 項、第436 條
    之24第2 項分別定有明文。又上訴狀內應記載上訴理由，表
    明下列各款事項：(一)原判決所違背之法令及其具體內容；(二)
    依訴訟資料可認為原判決有違背法令之具體事實，觀諸民事
    訴訟法第436 條之25規定甚明。亦即上訴狀應就第一審判決
    如何違背法令為具體之指摘，並揭示該法規之條項或其內容
    ，若係成文法以外之法則，應揭示該法則之旨趣，倘為司法
    院解釋或最高法院之判例，則應揭示該判解之字號或其內容
    ，或揭示如何當然違背法令之事實，上訴狀如未依此項方法
    表明者，即難認為已對第一審判決之違背法令有具體之指摘
    （最高法院71年臺上字第314 號判例參照）。再按上訴狀內
    未表明上訴理由者，上訴人應於提起上訴後20日內，提出理
    由書於原審法院，未提出者，毋庸命其補正，由原審法院以
    裁定駁回之；如原審法院未裁定駁回者，應由第二審法院以
    上訴不合法逕予駁回，民事訴訟法第436 條之32第2 項準用
    同法第471 條第1 項、第444 條第1 項等規定至明。
二、本件訴訟標的金額為10萬元以下，原審乃依小額訴訟程序審
    理，並判決上訴人應給付被上訴人1 萬4834元，上訴人就此
    聲明不服，於民國100 年10月4 日提起上訴。其上訴意旨略
    以：伊未於原審收受開庭通知，爰提起上訴以表示意見。又
    被上訴人於取得伊對維修廠商及修理費用之同意前，即自行
    拆換因兩造發生車禍致有輕微凹洞之汽車後保險桿，已剝奪
    伊另覓其他車廠報價以求和解之機會，且被上訴人提出之報
    價單所列修理費用過高，有灌水之嫌，本件實應按伊取得之
    他家原廠報價單所列同型車零件、工資價格核算應賠償之修
    理費，方屬合理等語。
三、經查，上訴人所執上訴理由，僅就上訴人於原審是否收受開
    庭通知，及被上訴人得請求賠償之汽車修理費是否過高等情
    任加指摘，並未具體指出原判決違背何等法規之內容及具體
    事實，揆諸首揭說明，本件上訴即難認為合法，而應予駁回
    。又原審業將開庭通知寄至上訴人位於臺北市○○區○○路
    3 段60巷12弄64之1 號3 樓之住所，並於100 年7 月25日寄
    存送達於上訴人住所地之警察機關，此有本院內湖簡易庭送
    達證書在卷可稽，依民事訴訟法第138 條規定，該通知自寄
    存之日起經10日發生送達效力，是原審已於100 年8 月25日
    調解期日前，將開庭通知合法送達於上訴人，是上訴人所稱
    於原審未收受開庭通知乙情，容有誤會，附此敘明。
四、據上論結，本件上訴為不合法，依民事訴訟法第436 條之32
    第2 項、第444 條第1 項、第436 條之19第1 項、第95條、
    第78條，裁定如主文。
中    華    民    國    100   年    10    月    31    日
                  民事第二庭   審判長法  官  林政佑
                                     法  官  絲鈺雲
                                     法  官  劉逸成
以上正本證明與原本無異。
本件裁定不得抗告。
中    華    民    國   100    年    11    月    4     日
                                     書記官  李宜蓁